【裁判字號】    92,交上易,468
【裁判日期】    921223
【裁判案由】    過失傷害
【裁判全文】
臺灣高等法院刑事判決                          九十二年度交上易字第四六八號
    上  訴  人  臺灣板橋地方法院檢察署檢察官
    上  訴  人
    即  被  告  丙○○
    輔  佐  人  乙○○
                丁○○
右上訴人因被告過失傷害案件，不服臺灣板橋地方法院九十一年度交易字第六三五號
，中華民國九十二年八月二十日第一審判決（起訴案號：臺灣板橋地方法院檢察署九
十一年度偵字第一八八０二號），提起上訴，本院判決如左：
    主  文
上訴駁回。
    事  實
一、丙○○於民國（下同）九十一年七月三日上午，騎乘車牌號碼為ＵＥＰ—６６６
    號輕型機車，沿台北縣板橋市○○街一五０巷往民治街五十二巷三十弄方向直行
    ，於當日上午七時許，行經接近與台北縣板橋市○○街四十二巷巷口處（即門牌
    號碼為同市○○街四十二巷二十六號前），理應注意車輛行駛時，駕駛人應注意
    車前狀況，並隨時採取必要之安全措施，而依當時雖係雨天但有日間自然光線且
    道路鋪有柏油並無缺陷等情形，依丙○○之智識能力，又無不能注意之情事，竟
    疏未注意，貿然行駛於該路段幾近中心線上，適有無重型機車駕駛執照之甲○○
    騎乘車牌號碼為ＭＴＭ—２８６號重型機車，甫自台北縣板橋市○○街四十二巷
    右轉至仁化街一五０巷行使，丙○○見狀已閃避不及，其騎乘之輕型機車之左前
    側車頭與甲○○騎乘之重型機車車頭發生對撞，雙方均人車失控倒地，甲○○因
    而受有右踝骨折併踝關節脫位之傷害，丙○○則受有手腳輕微擦傷之傷害（此部
    分未據告訴）。
二、案經甲○○訴由台北縣政府警察局海山分局報請台灣板橋地方法院檢察署檢察官
    偵查起訴。
    理  由
一、訊據被告丙○○固不否認於右揭時、地與告訴人即被害人甲○○騎乘之重型機車
    發生車禍之事實，惟矢口否認有何過失犯行，並辯稱：「當時我直行，走在自己
    車道內，因為我家就住在附近無須轉彎，我無法看到對方，因為我左方有部車擋
    實，業據告訴人甲○○指訴綦詳，又依卷附道路交通事故調查報告表一份、照片
    十幀及車損照片一幀所示，被告與告訴人之機車於肇事後，均橫停在車道中央之
    分向線上，且二車係車頭對撞，顯見被告行經肇事之巷弄狹路路段，應係偏左幾
    近中央分向線上行駛，又未減速慢行作隨時停車之準備，以致告訴人於右轉至肇
    事地點時，未能即時採取必要之安全措施，以致二車發生碰撞，告訴人因此人車
    失控倒地。而告訴人受有右踝骨折併踝關節脫位之傷害，有台北縣立板橋醫院診
    斷證明書一紙在卷可憑。按駕駛人應注意車前狀況，並隨時採取必要之安全措施
    ，道路交通安全規則第九十四條第三項定有明文。被告駕駛車輛時自應注意遵守
    前開規定，且依前揭道路交通事故調查報告表所示，本件肇事時雖係雨天，但有
    日間自然光線，且道路鋪有柏油並無缺陷等情形，並無不能注意之情形，竟疏未
    注意，以致肇事，被告應負過失罪責甚明。且本件肇事原因經送請台灣省台北縣
    區車輛行車事故鑑定委員會鑑定及台灣省車輛行車事故覆議鑑定委員會覆議結果
    ，亦認為被告雨天行經巷弄之狹路路段未減速慢行作隨時停車之準備，同為肇事
    原因，此有前揭鑑定委員會九十二年三月十四日北鑑字第九一一九四四號函及覆
    議鑑定委員會九十二年六月十三日府覆議字第九二一０四七０號意見書各一份在
    卷可參。而告訴人受有右踝骨折併踝關節脫位之傷害，已如前述，則被告之過失
    犯行與告訴人受傷間，顯有相當之因果關係。被告雖辯稱告訴人有無照駕駛之與
    有過失之行為，但既由被告之前揭過失行為併合而為本件危害發生之原因，仍不
    能因告訴人之過失，而解免被告之罪責，而本件告訴人係因轉彎時過於接近中央
    分線致與同為騎車靠近中央分線之被告機車發生對撞，並無被告所稱轉彎車要讓
    直行車先行之交通違規情節。綜上所述，本件事證明確，被告犯行堪以認定，應
    予依法論科。
二、核被告丙○○所為，係犯刑法第二百八十四條第一項前段之過失傷害罪。原審因
    認被告罪證明確，引用刑法第二百八十四條第一項前段、第四十二條第二項、罰
    金罰鍰提高標準條例第一條前段、第二條之規定，並審酌被告之智識能力、過失
    程度、被害人所受之傷勢及犯後態度等一切情狀，量處拘役三十日，並諭知易科
    罰金之折算標準，以示懲儆。核其認事用法並無不合，量刑亦屬妥適，公訴人執
    告訴人請求上訴意旨認被告未賠償告訴人損害，原審量刑過輕，及上訴人即被告
    上訴意旨仍執前詞否認犯罪，指摘原判決不當，均請求撤銷改判，並無理由，上
    訴均應駁回。
據上論斷，應依刑事訴訟法第三百六十八條，判決如主文。
本案經檢察官陳文琪到庭執行職務。
中      華      民      國    九十二    年      十二    月    二十三    日
                              臺灣高等法院交通法庭
                                  審判長法  官  許  增  男
                                        法  官  李  英  豪
                                        法  官  周  煙  平
右正本證明與原本無異。
不得上訴。
                                        書記官  蕭  麗  珍
中      華      民      國    九十二    年     十二     月    二十五    日
附錄：本案論罪科刑法條全文
中華民國刑法第二百八十四條第一項
因過失傷害人者，處六月以下有期徒刑、拘役或五百元以下罰金，致重傷
者，處一年以下有期徒刑、拘役或五百元以下罰金。


司法院資訊處製作；財團法人民間司法改革基金會備份。
